臺灣臺南地方法院刑事判決　　　　　　　　　　　　　　九十一年度訴字第七七號
　　公　訴　人　臺灣台南地方法院檢察署檢察官
　　被　　　告　戊○○
右列被告因偽造文書等案件，經檢察官提起公訴（九十年度偵字第二四五七、五一四
一號），本院判決如左：
    主  文
戊○○共同意圖為自己不法之所有，以詐術使人將本人之物交付，處有期徒刑壹年陸
月。緩刑肆年。戊○○筆記本內犯罪計劃時間分工表壹紙沒收。
    事  實
一、乙○○（業經本院判處有期徒刑二年，緩刑五年）、戊○○及丁○○（業經本院
    判處有期徒刑二年，緩刑五年）三人係台南高商補校同學，感情甚篤，乙○○於
    民國八十九年十二月間某日，在台南市○○路（檢察官誤載為高雄市○○路）正
    義公園內拾獲庚○○身分證一枚，竟意圖為自己不法所有，將之侵占入己，並以
    新台幣（下同）二萬元之代價，至統聯客運公司之台中市朝馬站附近，與姓名年
    籍不詳之成年男子基於犯意連絡，委託該男子以庚○○身分證為樣本，換貼其照
    片之方式，另偽造「庚○○」身分證一枚，致生損害予庚○○及戶政機關對戶籍
    管理之正確性；乙○○即與戊○○、丁○○共同基於不法所有之犯意連絡，由乙○○於九十年一月某日，購買行動電話門號0000000000號及0000
    000000號（二門號均為預付卡門號，因乙○○未依規定時間內將資料寄回
    公司而停話），於九十年一月八日，由乙○○偽稱「庚○○」之身分向己○○以
    每月二萬元之代價租用台南市○○○街七號（尚未簽訂書面契約），並隨即交付
    二萬元訂金；乙○○即偕同丁○○於九十年一月六日，以欲開設網路咖啡館為由
    ，電話邀約漢大電腦公司之業務甲○○，至台南市○○路「隨緣茶坊」商談購買
    電腦事宜，致甲○○誤認杜、施二人確有購買大量電腦之意；於九十年一月八日
    下午三時三十分許，在上開「隨緣茶坊」，由乙○○出示偽造之「庚○○」身分
    證後，以庚○○名義，向漢大電腦公司購買六十台電腦（包括主機及十九吋螢幕
    ），並於漢大電腦硬體買賣契約書上偽簽「庚○○」之簽名，致生損害於庚○○
    本人，同時交付十萬元定金予甲○○，致甲○○因此陷於錯誤，而依約先於同月
    十五日將六十台十九吋電腦螢幕送至文南二街七號處，因乙○○表示該處正在整
    修中，而請運送人員改置於台南市○○○街（檢察官誤為文南街）三號二樓己○○住處，丙○○（業經本院判處有期徒刑七月，緩刑二年）以幫助之犯意，負責
    找人、車參與搬運電腦至其住處之行為，順便賺取工資之意思，接受其弟丁○○
    之委託，與戊○○、不知情之少年張如嘯及乙○○於當日晚上即以貨車將六十台
    螢幕載走；翌日上午十時許，漢大公司依約派員將其餘主機送至台南市○○○街
    七號處，並開始裝設電腦，於十一時五十分許，丁○○冒充係乙○○父親之友人
    名義到場，佯裝與乙○○因所購電腦數量過多而發生爭執，致在場之漢大公司員
    工尷尬，乙○○見狀即以要使丁○○冷靜為由，邀同漢大公司員工一同外出用餐
    ，將漢大公司員工全數帶離該處至外用餐，丁○○隨即通知丙○○駕駛貨車，偕
    同少年張如嘯、戊○○速至上開地點將電腦主機五十二台及伺服器一台載走。而
    漢大公司員工甲○○等人因在餐廳久候表示欲買飲料而外出之乙○○未著，即自
    行結帳而返回該處，發覺人去樓空始知受騙。乙○○等人隨即利用網路之拍賣網
    站將騙得之電腦設備出售予不知情之陳參政、蔡穎亞、游振揚、陳宏仁、簡茂竹
    、羅一文、尹宇正、莊詠翔、郭勇輝及黃全旺（均經檢察官另為不起訴處分），
    並由不知情之計程車司機辛○○（業經本院判決無罪）以計程車運送；嗣經警於
    九十年二月十四日下午五時三十分許，在台北縣新莊市○○路一五０號前，當場
    查獲戊○○及辛○○欲將電腦售予不知情之黃毓文（另經檢察官為不起訴處分）
    ，並扣得電腦主機二台、螢幕一台；隨即循線於翌日持檢察官核發之搜索票至上
    開台南市○○區○○路十巷三四號內扣得電腦螢幕四十一台、電腦主機二十三台
    、電腦伺服器一台、集線器（十六孔）一台、集線器（二十四孔）二台等相關電
    腦設備（均已發還）、庚○○身分證一枚（業經發還）、偽造「庚○○」身分證
    一枚、漢大電腦硬體買賣契約書一份及戊○○筆記本一冊。再由辛○○帶同警方
    ，循線向陳參政、蔡穎亞、游振揚、陳宏仁、簡茂竹、羅一文、尹宇正、莊詠翔
    、郭勇輝及黃全旺等人住處起出電腦主機八台及螢幕十一台發還予漢大公司。
二、案經漢大公司負責人黃海龍訴由台南市警察局第六分局報請台灣台南地方法院檢
    察署檢察官偵查起訴。
    理  由
一、訊據被告戊○○就上開犯罪事實坦承不諱，復經告訴人漢大公司負責人黃海龍指
    訴無訛，核與證人甲○○及證人己○○證述相符，而證人黃毓文、陳參政、蔡穎
    亞、游振揚、陳宏仁、簡茂竹、羅一文、尹宇正、莊詠翔、郭勇輝及黃全旺亦就
    其上網競標買得電腦之過程證述詳實，再查：被告戊○○在警訊中（九十年二月
    十六日上午七時第六分局偵訊筆錄）供稱：（問：售予黃毓文之電腦主機及螢幕
    產品你從何處取得？）（答：是乙○○、丁○○與我三人共同詐騙漢大科技股份
    有限公司所得贓物）（首先由乙○○提議後，即與丁○○研討，並由乙○○以偽
    造之：：進行一半時乙○○、丁○○始告知我參與，俟詐騙電腦到手後，要壹萬
    元代價給我當傭金）（問：於你所有筆記本內倒數第五頁所記載的７：００起床
    、建文７：３０開店門、８：００住處集合、８：０５和大仔去取車、８：０５
    建文連絡阿達、王先生、：：等字樣是否為你所寫？這篇內容代表何意？）（答
    ：這篇內容是九十年元月十六日進行詐騙漢大科技公司電腦主機６０台行動時間
    分工表）（是由乙○○提出叫我們登記下來並叫我們按計劃進行）（其中『大仔
    』即是丁○○、『建文』即是乙○○、『阿達』是我本人、『王先生』即是漢大
    科技甲○○先生）（問：你們犯案動機究竟為何？）（答：最主要我們三人都缺
    錢用，年關將至，所以乙○○始提議與丁○○及我研究想詐騙漢大科技公司電腦
    轉售圖利，過個好新年）可知被告乙○○、戊○○、丁○○三人事前以共同犯罪
    之意思共同謀議，又分別參與犯罪構成要件之行為，均為正犯，顯無疑義。
二、基上所述，被告戊○○於警訊、檢察署及本院審理中之自白相符，此外，尚有台
    南市警察局第六分局執行搜索報告書、搜索扣押證明筆錄各一份、贓物認領保管
    單二紙在卷為憑，漢大公司買賣契約書一份及偽造「庚○○」身分證一枚、戊○○筆記本內犯罪計劃時間表一紙扣案為憑，有扣案物品清單一紙可參，事證明確
    ，被告戊○○犯行可以認定，應依法論科。
三、核被告戊○○所為，係犯刑法第三百三十九條第一項之詐欺罪，被告乙○○、戊○○、丁○○、丙○○就上開詐欺行為間，有犯意連絡及行為之分擔，依共犯之
    規定論處。爰審酌被告犯罪之動機係貪圖財物、手段非常不當、危害社會經濟交
    易安全重大、同案被告乙○○為主謀與被告戊○○、丁○○係同窗關係，均為年
    青人，身強體壯，不思以正當方法賺取報酬及犯罪後被告戊○○始終坦承犯行，
    態度良好頗有悔意，因一時迷惑，貪圖小利，誤入歧途等一切情狀，量處如主文
    所示之刑，以資懲儆。又被告戊○○前未曾受有期徒刑以上刑之宣告，有台灣台
    南地方法院檢察署刑案資料查註紀錄表及台灣高等法院被告全國前案紀錄表在卷
    可憑，且與被害人即漢大公司達成民事上和解，此有和解書一件附卷可憑，漢大
    公司負責人黃海龍亦到院表示原諒被告等人之行為，其經此教訓後，應知所警惕
    ，信無再犯之虞，本院因認所宣告之刑以暫不執行為適當，諭知如主文所示之緩
    刑，以勵自新。扣案之戊○○筆記本內犯罪時間分工表壹紙為被告戊○○所有，
    且係供犯罪所用，經被告在警訊及本院審理中供承無訛，依刑法第三十八條第一
    項第二款宣告沒收。
據上論斷，應依刑事訴訟法第二百九十九條第一項前段，刑法第二十八條、第三百三
十九條第一項、第七十四條第一款、第三十八條第一項第二款，罰金罰鍰提高標準條
例第一條前段，判決如主文。
本案經檢察官蘇聰榮到庭執行職務。
中    華    民    國      九十一   年      九        月        十      日
                              臺灣臺南地方法院刑事第二庭
                                      法  官  侯  明  正
右正本證明與原本無異
如不服本判決應於送達後十日內向本院提出上訴狀
                                      書記官  王  惠  珠
中    華    民    國      九十一   年      九        月        十      日
附錄本案論罪科刑法條全文：
中華民國刑法第三百三十九條第一項
意圖為自己或第三人不法之所有，以詐術使人將本人或第三人之物交付者，處五年以
下有期徒刑、拘役或科或併科一千元以下罰金。
